【裁判字號】    97,裁,3390
【裁判日期】    970630
【裁判案由】    塗銷禁止處分登記
【裁判全文】
最  高  行  政  法  院  裁  定
                                      97年度裁字第3390號
上  訴  人  健航工程有限公司
代  表  人  甲○○
訴訟代理人  黃  忠  律師
被 上訴 人  財政部臺灣省北區國稅局
代  表  人  陳文宗
上列當事人間塗銷禁止處分登記事件，上訴人對於中華民國95年
8月24日臺北高等行政法院94年度訴字第3101號判決，提起上訴
，本院裁定如下：
    主  文
上訴駁回。
上訴審訴訟費用由上訴人負擔。
    理  由
一、按對於高等行政法院判決之上訴，非以其違背法令為理由，
    不得為之，行政訴訟法第242條定有明文。依同法第243條第
    1項規定，判決不適用法規或適用不當者，為違背法令；而
    判決有同條第2項所列各款情形之一者，為當然違背法令。
    是當事人對於高等行政法院判決上訴，如依行政訴訟法第24
    3條第1項規定，以高等行政法院判決有不適用法規或適用不
    當為理由時，其上訴狀或理由書應有具體之指摘，並揭示該
    法規之條項或其內容；若係成文法以外之法則，應揭示該法
    則之旨趣，倘為司法院解釋或本院之判例，則應揭示該判解
    之字號或其內容。如以行政訴訟法第243條第2項所列各款情
    形為理由時，其上訴狀或理由書，應揭示合於該條項各款之
    事實。上訴狀或理由書如未依此項方法表明者，即難認為已
    對高等行政法院判決之違背法令有具體之指摘，其上訴自難
    認為合法。
二、本件上訴人對於高等行政法院判決上訴，係主張：上訴人已
    依法清算完結，依最高法院81年民刑庭總會決議、財政部79
    年10月27日台財稅第790321383號函釋，上訴人之法人人格
    已消滅，其所滯欠之欠稅依法當然應予註銷。又公司應如何
    清算始為合法，公司法有明文規定，該法並授權由所在地之
    普通法院依該法之規定為審核。被上訴人非依法授權之主管
    機關，無審究清算事務合法與否之權限，如認清算程序不合
    法，應洽請法院依非訟事件法第23條第1項規定撤銷公司清
    算完結核准備查之裁定；如原裁定未經撤銷，則公司清算程
    序既已終結，任何人或任何機關均不得否定其效力。本件被
    上訴人並非公司法授權之主管機關，依法並無審究公司清算
    合法與否之權限，自不得推翻板橋地院清算完結之核准備查
    ，任意指摘本件清算為不合法。本件上訴人之清算業已完結
    ，且系爭2部車輛均已拍賣、並將價金依法優先分配繳付欠
    稅，本件上訴人之欠稅自應予以註銷，並應將系爭車輛之禁
    止處分登記塗銷。原判決未依最高法院81年民刑庭總會決議
    、財政部79年10月27日台財稅第790321383號函釋意旨註銷
    欠稅，又拒絕塗銷禁止處分登記，顯已違法等語，求為判決
    廢棄原判決、撤銷訴願決定及原處分，並應將FN-1636車輛
    之禁止處分登記塗銷。
三、本院查：經核上開理由，無非仍執與起訴意旨相同並經原審
    摒棄不採之陳詞，及一己主觀之法律見解，就原審依其職權
    論斷上訴人尚未清算完結，法人人格並未消滅等情，任意指
    摘為不當，或泛言原審與公司法有關規定相悖或有不適用法
    規、適用法律不當、濫用法令、未查明事實、理由不備之違
    法，而非具體表明合於不適用法規、適用法規不當、或行政
    訴訟法第243條第2項所列各款之事實，難認對原判決之如何
    違背法令已有具體之指摘。依首揭規定及說明，應認其上訴
    為不合法，應予駁回。
四、依行政訴訟法第249條第1項前段、第104條、民事訴訟法第
    95條、第78條，裁定如主文。
中    華    民    國    97    年    6     月    30    日
                    最高行政法院第二庭
                        審判長法官  高  啟  燦
                              法官  黃  淑  玲
                              法官  黃  合  文
                              法官  廖  宏  明
                              法官  楊  惠  欽
以  上  正  本  證  明  與  原  本  無  異
中    華    民    國    97    年    6     月    30    日
                              書記官  彭  秀  玲


司法院資訊處製作；財團法人民間司法改革基金會備份。
